Inventaris van het archief van de Nederlandse Spaarbankbond (NSBB), 1906-2000
Nationaal Archief, Den Haag
- STUKKEN VAN ALGEMENE AARD, 1
  - CORRESPONDENTIE, 1.2
    - Minuten van uitgaande brieven afkomstig van de afdelingen., 1984 - 1992; 974-1001; 24 omslagen en 4 pakken
      - Juridische zaken; 1991 juli - november, 998
      - Juridische zaken; 1991 december, 999
      - Juridische zaken; 1992 januari, 1000
      - Marketing; 1987 - 1989, 1001; 1 pak
  - JAARVERSLAGEN, 1.3
    - Jaarverslagen van het Nederlandsch Spaarbank-Bureau., 1924 - 1928; 1002; 1 omslag
    - Jaarverslagen, vanaf 1991 Jaaroverzichten genaamd, van de Nederlandse Spaarbankbond., 1928-1938, 1940-1944, 1946-1995; 1003-1065; 63 delen en 1 omslag
      - 1928, 1003
      - 1929, 1004
      - 1930, 1005
      - 1931, 1006
      - 1932, 1007
      - 1933, 1008
      - 1934, 1009
      - 1935, 1010
      - 1936, 1011
      - 1937, 1012
      - 1938, 1013
      - 1940, 1014
      - 1941, 1015
      - 1942, 1016
      - 1943, 1017
      - 1944, 1018
      - 1946, 1019
      - 1947, 1020
      - 1948, 1021
      - 1949, 1022
      - 1950, 1023
      - 1951, 1024
      - 1952, 1025
      - 1952. Vakgroep Algemene Spaarbanken, 1026
      - 1953, 1027
      - 1954, 1028
      - 1955, 1029
      - 1956, 1030
      - 1957, 1031
      - 1958, 1032
      - 1959, 1033
      - 1960, 1034
      - 1961, 1035
      - 1962, 1036
      - 1963, 1037
      - 1964, 1038
      - 1965, 1039
      - 1966, 1040
      - 1967, 1041
      - 1968, 1042
      - 1969, 1043
      - 1970, 1044
      - 1971, 1045
      - 1972, 1046
      - 1973, 1047
      - 1974, 1048
      - 1975, 1049
      - 1976, 1050
      - 1977, 1051
      - 1978, 1052
      - 1979, 1053
      - 1980, 1054
      - 1981, 1055
      - 1982, 1056
      - 1983, 1057
      - 1984, 1058
      - 1985, 1059
      - 1986, 1060
      - 1987, 1061
      - 1988, 1062
      - 1989, 1063
      - 1990, 1064
      - 1991 - 1995, 1065; 1 omslag
  - CIRCULAIRES, 1.4
    - Trefwoordenindex op de circulaires., 1948-1957, 1959-1982, 1987; 1066; 1 omslag
    - Circulaires., 1908-1918, 1928-1992; 1067-1161; 71 pakken, 19 omslagen en 5 delen
      - 1908 - 1918, 1067; 1 omslag
      - 1928 - 1936 april, 1068; 1 deel
      - 1936 mei - 1937, 1069; 1 deel
      - 1938, 1070; 1 deel
      - 1939, 1071; 1 deel
      - 1940, 1072; 1 deel
      - 1941, 1073; 1 omslag
      - 1942, 1074; 1 omslag
      - 1943, 1075; 1 omslag
      - 1944, 1076; 1 omslag
      - 1945, 1077; 1 omslag
      - 1946, 1078; 1 omslag
      - 1947, 1079; 1 omslag
      - 1948, 1080; 1 omslag
      - 1949, 1081; 1 omslag
      - 1950, 1082; 1 omslag
      - 1951, 1083; 1 omslag
      - 1952, 1084; 1 omslag
      - 1953, 1085; 1 omslag
      - 1954, 1086; 1 omslag
      - 1956, 1087
      - 1957, 1088
      - 1958, 1089
      - 1959 januari - juni, 1090; 1 omslag
      - 1959 juli - december, 1091; 1 omslag
      - 1960 januari - juni, 1092
      - 1960 juli - december, 1093; 1 omslag
      - 1961 januari - juni, 1094
      - 1961 juli - december, 1095
      - 1962 januari - juni, 1096
      - 1962 juli - december, 1097
      - 1963 januari - juni, 1098
      - 1963 juli - december, 1099
      - 1964 januari - juni, 1100
      - 1964 juli - december, 1101
      - 1965 januari - juni, 1102
      - 1965 juli - december, 1103
      - 1966 januari - juni, 1104
      - 1966 juli - december, 1105
      - 1967 januari - maart, 1106
      - 1967 april - juni, 1107; 1 omslag
      - 1967 juli - september, 1108
      - 1967 oktober - december, 1109
      - 1968 januari - maart, 1110
      - 1968 april - september, 1111
      - 1968 oktober - december, 1112
      - 1969 januari - maart, 1113
      - 1969 april - juni, 1114
      - 1969 juli - september, 1115
      - 1969 oktober - december, 1116
      - 1970 januari - maart, 1117
      - 1970 april - juni, 1118
      - 1970 juli - september, 1119
      - 1970 oktober - december, 1120
      - 1971 januari - maart, 1121
      - 1971 april - juni, 1122
      - 1971 juli - september, 1123
      - 1971 oktober - december, 1124
      - 1972, 1125
      - 1973 januari - maart, 1126
      - 1973 april - juni, 1127
      - 1973 juli - september, 1128
      - 1973 oktober - december, 1129
      - 1974 januari - juni, 1130
      - 1974 juli - december, 1131
      - 1975 januari - juni, 1132
      - 1975 juli - december, 1133
      - 1976 januari - juni, 1134
      - 1976 juli - december, 1135
      - 1977 januari - juni, 1136
      - 1977 juli - december, 1137
      - 1978 januari - juni, 1138
      - 1978 juli - december, 1139
      - 1979 januari - juni, 1140
      - 1979 juli - december, 1141
      - 1980 januari - juni, 1142
      - 1980 juli - december, 1143
      - 1981 januari - juni, 1144
      - 1981 juli - december, 1145
      - 1982 januari - juni, 1146
      - 1982 juli - december, 1147
      - 1983 januari - juni, 1148
      - 1983 juli - december, 1149
      - 1984 januari - juni, 1150
      - 1984 juli - december, 1151
      - 1985 januari - juni, 1152
      - 1985 juli - december, 1153
      - 1986 januari - juni, 1154
      - 1986 juli - december, 1155
      - 1987 januari - juni, 1156
      - 1987 juli - december, 1157
      - 1988, 1158
      - 1989, 1159
      - 1990, 1160
      - 1991 - 1992, 1161; 1 omslag
- STUKKEN BETREFFENDE BIJZONDERE ONDERWERPEN, 2
  - ORGANISATIE, 2.1
    - OPRICHTING, REORGANISATIE EN OPHEFFING, 2.1.1
      - Stukken betreffende de oprichting van de Nederlandsche Spaarbankbond., 1907 - 1908; 1162; 1 omslag
      - Stukken betreffende de vaststelling en wijziging van statuten. Met hiaten., 1908 - 1995; 1163-1177; 10 omslagen, 3 pakken en 2 stukken
        - 1908; bijlage bij de Staatscourant van 20 februari 1908, 1163; 1 stuk
        - 1930 - 1933, 1164; 1 pak
        - 1935 - 1936, 1165; 1 pak
        - 1939, 1166
        - 1941 - 1943, 1167
        - 1952 - 1954, 1168
        - 1956 - 1957, 1169
        - 1960 - 1961, 1170
        - 1965, 1171; 1 stuk
        - 1970, 1172; 1 pak
        - 1978 - 1979, 1173
        - 1980 - 1981, 1174
        - 1986 - 1987, 1175
        - 1991; met afschrift van de akte van statutenwijziging, 1176
        - 1994 - 1995, 1177
      - Stukken betreffende de oprichting van het Nederlandsch Spaarbank-Bureau., 1922 - 1924; 1178; 1 omslag
      - Stukken betreffende de nadere regeling van het Eerste Uitvoeringsbesluit Banken, waarbij de Nederlandsche Spaarbankbond wordt belast met de controle op de spaarbanken en met het houden van het hoofdstuk Spaarbanken van het Bankenregister., 1940 - 1944; 1179; 1 omslag
      - Stukken betreffende de instelling en liquidatie onder gelijktijdige opheffing van de Bedrijfsgroep Spaarbanken en de Vakgroep Algemene Spaarbanken, waar de Nederlandsche Spaarbankbond onderdeel van was., 1941 - 1953; 1180; 1 omslag
      - Stukken betreffende de taakuitoefening van het Tijdelijk Bestuur van de Nederlandsche Spaarbankbond in Bevrijd Gebied., 1945; 1181; 1 omslag
      - Stukken betreffende de scheiding van de Vakgroep Algemene Spaarbanken en de Nederlandsche Spaarbankbond onder gelijktijdige liquidatie van eerstgenoemde organisatie., 1945 - 1951; 1182; 1 omslag
      - Stukken betreffende het verzamelen van informatie inzake de besprekingen tussen de vakbondsspaarbanken enerzijds en de Postcheque- en Girodienst en de Rijkspostspaarbank anderzijds., 1968; 1183; 1 omslag
      - Stukken betreffende het voeren van overleg inzake de wijziging van de organisatiestructuur., 1968 - 1970, 1973 - 1977; 1184-1189; 5 pakken en 1 omslag
        - 1968 - 1970, 1184; 1 omslag
        - 1973, 1185
        - 1974, 1186
        - 1975, 1187
        - 1976, 1188
        - 1977, 1189
      - Stukken betreffende de bepaling van de positie van de Accountantsdienst., 1968 - 1988; 1190; 1 omslag
      - Stukken betreffende het houden van een enquête inzake de voorstellen voor een door te voeren structuurwijziging van de Nederlandse Spaarbankbond., 1970; 1191; 1 omslag
      - Stukken betreffende het formuleren van beleid inzake de instelling van een documentatie- en archiefafdeling., 1970 - 1972; 1192; 1 omslag
      - Stukken betreffende de instelling van de beleidsadviescommissie van spaarbankdirecteuren om te komen tot een meer homogene samenstelling van de Nederlandse Spaarbankbond., 1972; 1193; 1 omslag
      - Stukken betreffende de positie en het functioneren van de Accountantsafdeling van de Nederlandse Spaarbankbond., 1972 - 1980; 1194; 1 omslag
      - Stukken betreffende het voeren van besprekingen met de Minister van Financiën inzake een mogelijke samenwerking tussen de Bondsspaarbanken enerzijds en de PTT-gelddiensten Rijkspostspaarbank en Postcheque- en Girodienst anderzijds., 1973; 1195; 1 omslag
      - Stukken betreffende het formuleren van beleid inzake de voorgestelde fusie van de Postcheque- en Girodienst en de Rijkspostspaarbank., 1973; 1196; 1 omslag
      - Nota`s inzake het onderzoek naar een mogelijke fusie tussen de Nederlandse Spaarbankbond en Rijkspostspaarbank (RPS)., 1973; 1197; 1 omslag
      - Nota inzake de administratieve organisatie., 1975; 1198; 1 omslag
      - Stukken betreffende het ontwikkelen van beleid inzake een mogelijke samenwerking met Centraal Beheer., 1976; 1199; 1 omslag
      - Maandverslagen van de afdeling Juridische en Algemene Zaken., 1976 - 1979; 1200; 1 omslag
      - Nota inzake de activiteiten en kosten van het Bondssecretariaat., 1977; 1201; 1 deel
      - Stukken betreffende de instelling en werkzaamheden van de Commissie Bondsapparaat., 1978; 1202; 1 omslag
      - Correspondentie met de Dienst van het Koninklijk Huis inzake het Beschermvrouwschap van de Nederlandse Spaarbankbond., 1980 - 1982; 1203; 1 omslag
      - Stukken betreffende de instelling en verslaglegging van de Commissie tot herziening van het Bondsapparaat, met als doelstelling te komen tot een betere beleidscoördinatie van spaarbanken., 1982 - 1985; 1204; 1 pak
      - Stukken betreffende het formuleren van beleid inzake de mogelijke ontwikkelingsvarianten van de Accountantsdienst Nederlandse Spaarbankbond., 1982 - 1991; 1205; 1 omslag
        Openbaarheid beperkt tot 01-01-2022
      - Stukken betreffende het organisatieonderzoek tot afstemming van activiteiten verricht door de Bond en door de Bank der Bondsspaarbanken., 1983 - 1984; 1206; 1 omslag
      - Stukken betreffende het formuleren van beleidskaders inzake de toekomstige interbancaire samenwerking in verband met het voornemen van de VSB Bank om zelfstandig televisiereclame te maken voor de Visacard., 1988 - 1991; 1207-1208; 2 pakken
        - 1988 - 1990 oktober, 1207
        - 1990 november - 1991, 1208
      - Stukken betreffende de herstructurering van de Nederlandse Spaarbankbond., 1989 - 1992; 1209; 1 omslag
    - JUBILEA EN ANDERE FEESTELIJKHEDEN, 2.1.2
      - Aflevering van het Vakblad voor Spaarbanken verschenen ter gelegenheid van het 25-jarig bestaan., 1932; 1210; 1 deel
      - Stukken betreffende het organiseren van feestelijkheden voor het jubileum van P. Fuhri Snethlage, voorzitter van de Centrale Groep van Spaarbankdirecteuren., 1943; 1211; 1 omslag
      - Receptieboek en register van aanbieders van een cadeau ter gelegenheid van het vijftigjarig bestaan van de Nederlandse Spaarbankbond., 1957; 1212; 1 omslag
      - Jubileumboek van de Nederlandse Spaarbankbond., 1957; 1213; 1 band
      - Aflevering van het Vakblad voor Spaarbanken betreffende het 50-jarig bestaan., 1957; 1214; 1 deel
      - Stukken betreffende het verzamelen van informatie inzake het slaan van munten en penningen voor bijzondere gelegenheden., 1963 - 1964; 1215; 1 omslag
      - Stukken betreffende het organiseren van feestelijkheden in verband met de herdenking van de oprichting in 1817 van de eerste Nutsspaarbanken., 1967; 1216; 1 omslag
      - Aflevering van het Vakblad voor Spaarbanken betreffende de herdenking van de oprichting in 1817 van de eerste Nutsspaarbanken., 1967; 1217; 1 deel
      - Foto's betreffende de viering van het 50-jarig bestaan., 1967; 1218; 1 omslag
      - Foto-album ter gelegenheid van het afscheid van dr. J.R.A. Buning., 1970; 1219; 1 deel
      - Stukken betreffende het afscheid van mr. B. Moret als voorzitter van het Bondsbestuur., 1975; 1220; 1 omslag
      - Stukken betreffende de viering van het 25-jarig ambtsjubileum van mr. H. Schiphorst., 1977; 1221; 1 omslag
      - Foto's betreffende de viering van het 75-jarig bestaan., 1982; 1222; 1 omslag
      - Foto's van de presentatie van het boek van het bestuurslid W. Eizenga., 1984; 1223; 1 omslag
      - Stukken betreffende de feestelijkheden ter gelegenheid van de opheffing., 2000; 1224; 1 omslag
    - LIDMAATSCHAP EN LEDEN, 2.1.3
      - Spaarbankgidsen., 1909 - 1991; 1225-1305; 81 delen
        - 1909, 1225
        - 1910, 1226
        - 1911, 1227
        - 1912, 1228
        - 1913, 1229
        - 1914, 1230
        - 1915, 1231
        - 1916, 1232
        - 1917, 1233
        - 1918, 1234
        - 1919, 1235
        - 1920, 1236
        - 1921, 1237
        - 1922, 1238
        - 1923, 1239
        - 1924, 1240
        - 1925, 1241
        - 1926, 1242
        - 1927, 1243
        - 1928, 1244
        - 1929, 1245
        - 1930, 1246
        - 1931, 1247
        - 1932, 1248
        - 1933, 1249
        - 1934, 1250
        - 1935, 1251
        - 1936, 1252
        - 1937, 1253
        - 1938, 1254
        - 1939, 1255
        - 1940, 1256
        - 1941, 1257
        - 1942, 1258
        - 1943, 1259
        - 1944, 1260
        - 1946, 1261
        - 1947, 1262
        - 1948, 1263
        - 1949, 1264
        - 1950, 1265
        - 1951, 1266
        - 1952, 1267
        - 1953, 1268
        - 1954, 1269
        - 1955, 1270
        - 1956, 1271
        - 1957, 1272
        - 1958, 1273
        - 1959, 1274
        - 1960, 1275
        - 1961, 1276
        - 1962, 1277
        - 1963, 1278
        - 1964, 1279
        - 1965, 1280
        - 1966, 1281
        - 1967, 1282
        - 1968, 1283
        - 1969, 1284
        - 1970, 1285
        - 1971, 1286
        - 1972, 1287
        - 1973, 1288
        - 1974, 1289
        - 1975, 1290
        - 1976, 1291
        - 1977, 1292
        - 1978, 1293
        - 1979, 1294
        - 1980, 1295
        - 1981, 1296
        - 1982, 1297
        - 1983, 1298
        - 1984, 1299
        - 1985, 1300
        - 1986, 1301
        - 1987 - 1988, 1302
        - 1989, 1303
        - 1990, 1304
        - 1991, 1305
      - Notulen van de vergadering van het Bondsbestuur met de besturen van niet tot de bond toegetreden spaarbankbesturen in de provincies Friesland, Groningen en Drenthe., 1920; 1306; 1 omslag
      - Stukken betreffende de toelating van spaarbanken tot lid van de Nederlandsche Spaarbankbond., 1929 - 1940; 1307; 1 omslag
      - Stukken betreffende de totstandkoming van de leidraad van het Nederlandsche Spaarbankwezen., 1930 - 1936; 1308; 1 pak
      - Notulen van de vergadering betreffende de algemene financiële toestand van de spaarbanken., 1931; 1309; 1 omslag
      - Reglement voor het Steunfonds Nederlandse Spaarbankbond., 1936; 1310; 1 katern
      - Nota houdende advies omtrent maatregelen voor het geval van een inval van vreemde troepen., 1940; 1311; 1 stuk
      - Correspondentie inzake de gang van zaken op verschillende spaarbanken gedurende de meimaand van 1940., 1312; 1 omslag
      - Stukken betreffende de verplichte aanmelding van spaarbanken bij de Bedrijfsgroep Spaarbanken krachtens de Beschikking van de Organisatie-commissie betreffende de organisatie van het Bankwezen d.d. 13 november 1941., 1942 - 1953, 101 omslagen; 1313-1418; 3 pakken en 1 stuk
        - Abbekerk; Spaarbank der Coöperatieve Boerenleenbank Weere - Abbekerk, 1942, 1313
        - Alkmaar; N.V. de Bank van Sas, 1942 - 1945, 1314
        - Alkmaar; Coöperatieve Zuivelbank, 1942, 1315
        - Alkmaar; De Lange & De Moraas, 1942, 1316
        - Alkmaar; N.V. Spaarbank van de N.V. Noorder Bank, 1939 - 1952, 1317
        - Alphen a/d Rijn; N.V. Spaarbank van de Effecten- en Incassobank, 1942 - 1946, 1318
        - Amersfoort; R.K. Spaarbank, 1942, 1319
        - Amersfoort; N.V. Spaarbank ''Onderlinge Voorzorg'', 1946 - 1947, 1320
        - Amsterdam; Spaarbank Adolf Kolping van de St. Joseph''s Gezellenvereniging, 1935 - 1942, 1321
        - Amsterdam; Coöperatieve Tuinbouwbank G.A., 1942, 1322
        - Amsterdam; Stichting der Hollandsche Bank-Unie, 1942, 1323
        - Amsterdam; Incasso-Bank N.V., 1942, 1324
        - Amsterdam; Twentsche Bank, 1942 - 1944, 1325
        - Andijk; Spaarbank van het Nutsdepartement Oosterhuis, 1942 - 1950, 1326
        - Anna-Parochie; Sint; Spaarbank der Coöperatieve Voorschotbank het Bildt, 1942, 1327
        - Bedum; Coöperatieve Spaar- en Voorschotbank ''Boaz'' G.A., 1942, 1328
        - Beesd; Coöperatieve Boerenleenbank, 1942, 1329; 1 stuk
        - Bergen (N.H.); Coöperatieve Leenbank W.A., 1942, 1330
        - Berkel en Rodenrijs; Coöperatieve Spaar- en Voorschotbank ''Boaz'', 1942, 1331
        - Berlicum; Coöperatieve Voorschotbank, 1942, 1332
        - Bolsward; Boaz-Spaarbank, 1942, 1333
        - Breskens; N.V. Zeeuwsche Spaarbank, 1942 - 1949, 1334; 1 pak
        - Breukelen; Coöperatieve Spaar- en Voorschotbank ''Boaz'', 1942 - 1952, 1335
        - Castricum; Spaarkas der R.K. Jongenspatronaat, 1942, 1336
        - Delfzijl; Spaarbank Fivelingo voor Delfzijl en Omstreken, 1942 - 1944, 1337
        - Deventer; Spaarbank der Land- en Tuinbouw Leenbank, 1942, 1338
        - Didam; Spaarbank der Coöperatieve Verbruiksvereniging ''De Vruchtboom'', 1945, 1339
        - Dordrecht; Coöperatieve Vereeniging ''Dordrechtse Schildersbond'', 1942, 1340
        - Dordrecht; Onderlinge Credietvereeniging N.V., 1942, 1341
        - Drachten; Coöperatieve Spaar- en Voorschotbank ''Boaz'', 1942 - 1944, 1342
        - Driesum; Coöperatieve Spaar- en Voorschotbank ''Boaz'', 1942 - 1961, 1343
        - Ederveen; Spaarbank voor Ederveen C.V., 1941 - 1943, 1344
        - Egmond Binnen; Coöperatieve Boerenleenbank W.A., 1942 - 1943, 1345
        - Eibergen; N.V. Spaar-, inleg- en voorschotbank van Eibergen, Neede en Omstreken, 1942 - 1943, 1346; 1 pak
        - Enschede; Lonneker Coöperatieve Landbouwersbank & Handelsvereeniging G.A., 1942, 1347
        - Goes; Bank voor Zeeland N.V., 1942 - 1952, 1348
        - Goor; Coöperatieve Verbruiksvereniging ''Eendracht'' W.A., 1942 - 1943, 1349
        - Gouda; Coöperatieve Producenten Handelsvereeniging ''De Producent'', 1946, 1350
        - Gravenhage; `s-; `s-Gravenhaagsche Middenstandsbank, 1941 - 1942, 1351
        - Gravenhage; `s-; Spaarafdeling van het Bankierskantoor M. de Jong & Zn., 1942 - 1949, 1352
        - Gravenhage; `s-; Spaarbank der N.V. de Rentekas, 1942 - 1946, 1353
        - Groenlo; N.V. Spaar- en Voorschotbank, 1942 - 1948, 1354; 1 pak
        - Groningen; Coöperatieve Groningsche Boaz-Bank N.V., 1942 - 1948, 1355
        - Groningen; Noordelijke Woningstichting. 1943, 1356
        - Haaksbergen; Bank Jordaan N.V., 1942, 1357
        - Haarlem; Oscar Smit`s bank N.V., 1942, 1358
        - Haarlem; Spaarbank van de N.V. Kennemer Bankvereeniging, 1942 - 1953, 1359
        - Haarlem; Stichting Nassau-Spaarbank, 1942 - 1947, 1360
        - Haarlem; Afdeling Spaardeposito''s van fa. Petrie & Co., 1942, 1361
        - Haarlem; Spaarbank van de N.V. Spaarne-Bank, 1942, 1362
        - Halfweg; Stichting Halfwegsche Spaarbank, 1942 - 1948, 1363
        - Hardenberg; Spaarbank der N.V. Hardenberger Bank, 1942 - 1949, 1364
        - Harmelen; Coöperatieve Spaar- en Voorschotbank ''Boaz'' voor Harmelen en Omstreken, 1942 - 1952, 1365
        - Heerde; Spaarbedrijf van den heer J.C. Crezé, 1942, 1366
        - Hem; Coöperatieve Boerenleenbank, 1942, 1367
        - Hoofddorp; Coöperatieve Spaar- en Voorschotbank ''Boaz'', 1942 - 1950, 1368
        - Hoogmade; Coöperatieve Boerenleenbank, 1942 - 1943, 1369
        - Hoorn; Hoornsche Spaarbank voor den Middenstand, 1942 - 1952, 1370
        - Kerkrade; Coöperatieve Boerenleenbank Spaar- en Voorschotbank, 1942, 1371
        - Kortezwaag; Coöperatieve Boerenleenbank, 1942, 1372
        - Kudelstaart; Spaarbank ''De Heilige Familie'', 1942 - 1943, 1373
        - Leeuwarden; Coöperatieve Zuivelbank, 1942, 1374
        - Limmen; Coöperatieve Boerenleenbank W.A., 1942, 1375
        - Maasland; Boaz-Spaarbank, 1942, 1376
        - Maastricht; Spaarbank van de Kerk en de Parochie Sint Lambertus, 1942 - 1943, 1377
        - Maastricht; Centrale Spaarbank ''De Volksbank'', 1941 - 1942, 1378
        - Makkum; Coöperatieve Boaz-Bank W.A., 1942 - 1946, 1379
        - Mierlo-dorp; Boerenleenbank W.A., 1942, 1380
        - Nieuw-Vennep; Coöperatieve Spaar- en Voorschotbank, 1942 - 1951, 1381
        - Nieuwenhagerheide; Parochiale Spaarbank, 1942 - 1943, 1382
        - Nunspeet; Coöperatieve Spaar- en Voorschotbank ''Boaz'', 1942 - 1951, 1383
        - Oirschot; Boerenleenbank, 1941 - 1942, 1384
        - Oldeberkoop; Coöperatieve Voorschotbank W.A., 1942 - 1952, 1385
        - Oostzaan; N.V. Oostzaner spaar- en beleggingsbank, 1942, 1386
        - Oudorp; Coöperatieve Boerenleenbank, 1942, 1387
        - Oudewater; N.V. Oudewatersche Bank, 1942 - 1943, 1388
        - Pietersrade; Sint; Kerkelijke Spaarbank van de parochie van den heiligen Petrus, 1942, 1389
        - Raamsdonksveer; S.D. Lankhuyzen & Co.''s Bank N.V., 1942 - 1943, 1390
        - Rotterdam; N.V. Rotterdamsche Levensverzekering sociëteiten (RVS), 1942, 1391
        - Ruinerwold; Coöperatieve Spaar- en Voorschotbank ''Boaz'', 1942, 1392
        - Rijnsburg; Coöperatieve Voorschotbank en Spaarkas, 1942 - 1943, 1393
        - Rijswijk; Coöperatieve Spaar- en Voorschotbank ''Boaz'', 1942, 1394
        - Sloten; R.K. Spaar- en Voorschotbank op coöperatieven grondslag, 1942 - 1943, 1395
        - Sneek; Spaarbank van W. Zeyl & Zoon''s Bank, 1942 - 1943, 1396
        - Steenwijk; Coöperatieve Spaar- en Voorschotbank, 1942, 1397
        - Stolwijk; Coöperatieve Landbouwvereeniging ''Ons Belang'' G.A., 1945, 1398
        - Surhuisterveen; Coöperatieve Spaar- en Voorschotbank W.A., 1942, 1399
        - Tzummarum; Coöperatieve Voorschot- en Spaarbank, 1942, 1400
        - Urk; Christelijke Schoolvereniging ''Rehoboth'', 1947, 1401
        - Utrecht; Spaarkas der Utrechtse Bankvereeniging, 1942, 1402
        - Utrecht; N.V. Crediet- en Depositokas, 1942, 1403
        - Utrecht; N.V. Crediet- en Effectenbank, 1942, 1404
        - Utrecht; Onesiforus-Spaarbank, 1942, 1405
        - Utrecht; N.V. Spaarbank van de N.V. Utrechtse Provinciebank, 1942, 1406
        - Utrecht; Stichting Utrechtse Spaarbank, 1942 - 1943, 1407
        - Utrecht; N.V. Stichtse Bankvereeniging, 1942, 1408
        - Vaassen; J. Mulder ten Kate, 1942 - 1946, 1409
        - Valburg; Coöperatieve Spaar- en Voorschotbank ''Boaz'', 1942, 1410
        - Veenendaal; N.V. Veensche Bank, 1942, 1411
        - Vriezenveen; Coöperatieve Landbouw-Handelsvereeniging, 1942, 1412
        - Vroomshoop; Coöperatieve Spaar- en Voorschotbank ''Boaz'', 1942, 1413
        - Woensel; Boerenleenbank, 1942, 1414
        - Workum; Coöperatieve Spaar- en Voorschotbank ''Boaz'', 1942, 1415
        - Zeist; Rooms Katholieke Spaarkas, 1942, 1416
        - Zwagerveen; Coöperatieve Spaar- en Voorschotbank ''Boaz'', 1942, 1417
        - Zwolle; Coöperatieve Landbouwersbank en Handelsvereeniging ''Zwollerkerspel'' G.A., 1942, 1418
      - Stukken betreffende de mogelijke uitsluiting van het lidmaatschap van zogenaamde Bankspaarbanken., 1943 - 1944; 1419; 1 omslag
      - Stukken betreffende het in samenwerking met Stichting Spaarpropaganda houden van streekbijeenkomsten van spaarbankbesturen., 1944-1949, 1958; 1420-1422; 3 omslagen
        - 1944 - 1948, 1420
        - 1949, 1421
        - 1958, 1422